臺灣高等法院臺中分院刑事判決　　　　 94年度上易字第842號
上　訴　人　臺灣彰化地方法院檢察署檢察官
被　　　告　丁○○
上列上訴人因被告詐欺案件，不服臺灣彰化地方法院94年度易字
第341號中華民國94年4月29日第一審判決（聲請案號：臺灣彰化
地方法院檢察署93年度偵字第7888、9420號，併辦案號：臺灣彰
化地方法院檢察署 94年度偵字第942號，臺灣臺南地方法院檢察
署94年度營偵字第776號），提起上訴，本院判決如下：
    主  　　文
原判決撤銷。
丁○○連續意圖為自己不法之所有，以詐術使人將本人之物交付
，處有期徒刑柒月。緩刑年。
扣案之彰化銀行活期儲蓄存款存摺、下營郵局郵政存簿儲金簿各
壹本均沒收。
    事 　　 實
一、丁○○意圖為自己不法之所有，並基於概括犯意，連續於民
    國（下同）九十三年九月二十三日某時，在桃園縣某網路咖
    啡館內，利用該咖啡館之電腦網路設備及向華義國際數位娛
    樂有限公司（下稱華義公司）管理維護之「天下無雙」網路
    遊戲所申請之網路遊戲帳號（帳號「0000000000」），登入
    該網路遊戲之伺服器主機，以廣播（即在天下無雙網路遊戲
    文字交談區鍵入文字）之方式，向同時利用電腦連接「天下
    無雙」網路遊戲伺服器主機之乙○○，佯稱其欲販賣其擁有
    之網路遊戲帳號（帳號「0000000000」）及虛擬寶物，並欲
    以新臺幣（下同）一萬五千元售予乙○○，致使乙○○陷於
    錯誤，而於同日十三時二十六分左右，在臺中縣大里市○○
    路五七九號，以郵政匯款之方式，將上開金額匯入丁○○所
    立帳之00000000000000號下營郵局帳戶內，丁○○於當日即
    在桃園縣桃園市火車站附近某超商提款機將上開款項提領一
    空。又連續於九十三年十月五日某時、同年月八日某時、同
    年月十一日上午十時左右，在彰化縣彰化市○○路○段五六
    三號二樓「一○一餐飲咖啡館」內，以同法向同時利用電腦
    連接「天下無雙」網路遊戲伺服器主機之己○○、丙○○、
    戊○○等人，佯稱其欲販賣其擁有之網路遊戲帳號（帳號「
    0000000000」），並分別欲以六千元售予己○○、丙○○，
    及以一萬五千元售予戊○○，致使己○○等人陷於錯誤，（
    己○○在臺南市○○路上海商業銀行匯款）而以金融轉帳之
    方式，分別將上開金額匯入丁○○所立帳之彰化銀行彰化分
    行00000000000000號帳戶內（丁○○於九十三年九月二十九
    日十三時左右，在彰化縣彰化市○○路五七號彰化銀行彰化
    分行內，以五百元開戶，用以詐騙被害人），丁○○旋即於
    當日將上開款項提領一空。嗣因乙○○、己○○等人並未取
    得網路遊戲帳號，始知受騙。經戊○○報警後上開丁○○之
    彰化銀行帳戶列為警示帳戶，迨丁○○於九十三年十月十五
    日十時左右，持存摺至彰化縣彰化市○○路五七號彰化銀行
    欲提領現金四百元時，為行員察覺報警處理當場查獲，並扣
    得其所有供詐欺所用之上開彰化銀行活期儲蓄存款存摺一本
    。乙○○報警後上開丁○○之郵局帳戶列為警示帳戶，迨丁○○於九十四年三月三十一日十六時四十五分左右，持郵政
    存簿儲金簿至臺南縣新營市○○路二七之十三號新營郵局第
    二支局查帳時，為行員盧東林察覺報警處理當場查獲，並扣
    得其所有供詐欺所用之上開郵局郵政存簿儲金簿一本。
二、案經彰化縣警察局彰化分局報請臺灣彰化地方法院檢察署檢
    察官偵查聲請簡易判決處刑及移送併辦，臺南縣警察局新營
    分局報請臺灣臺南地方法院檢察署檢察官偵查移送併辦。
    理 　　 由
一、訊據被告丁○○ (以下簡稱被告）對於上開犯行，於警詢、
    檢察官偵訊、原審法院及本院審理時均坦承不諱，核與被害
    人己○○、戊○○於警詢時，被害人乙○○於警詢及本院審
    理中指述被害之情節相符，並經證人盧東林於警詢中供述明
    確，此外並有被告所有供詐欺所用之彰化銀行活期儲蓄存款
    存摺、郵局郵政存簿儲金簿各一本扣案可資佐證，且有彰化
    銀行彰化分行九十三年十一月五日彰彰字第二八七七號函附
    彰化銀行存摺存款─交易明細查詢資料一紙、國泰世華商業
    銀行逢甲分行九十三年十一月十七日九十三國泰世逢甲字第
    ○四二號函一紙、郵政國內匯款執據一紙、以局帳號查詢客
    戶帳務資料、查詢最近交易詳情一份附卷可稽，足徵被告之
    自白與事實相符，本件事證業已明確，被告犯行堪以認定，
    應依法論科。
二、核被告丁○○所為，係犯刑法第三百三十九條第一項之詐欺
    取財罪。被告先後多次詐欺取財犯行，時間緊接，手法相當
    ，顯係基於概括之犯意，觸犯構成要件相同之罪名，應依連
    續犯規定，論以一罪，並加重其刑。檢察官聲請意旨雖未論
    及被告向被害人乙○○詐欺取財犯行部分，且將被害人丙○○誤認為不詳姓名年籍之人，惟因此等部分與被告所犯詐欺
    取財犯行有實質上一罪關係或有連續犯之裁判上一罪關係，
    本院自均得併予審究，併此敘明。原審對被告論罪科刑，固
    非無見，惟查：原審未及就檢察官併案被害人乙○○部分之
    犯行予以論罪，且核上開彰化銀行存摺之交易明細資料，於
    九十三年十月八日當日僅有一筆六千元之匯款入帳，而查該
    筆款項應係被害人丙○○所匯，原判決認該日尚有一姓名年
    籍不詳之人遭騙匯款，自有誤會，故檢察官以原審未及就併
    案部分予以審理，執此指摘原判決不當，為有理由，應予撤
    銷改判，爰審酌被告無不法前科，素行良好，其因沉迷網咖
    缺錢花用，遂以此方式向被害人行詐，危害網路交易安全，
    惟其本身犯罪所獲不多，又其犯後業已與被害人戊○○、丙○○、乙○○達成民事和解，賠償被害人戊○○一萬六千元
    、被害人乙○○三萬元，並將其上開天下無雙遊戲帳號移轉
    予被害人丙○○，有嘉義縣朴子市調解委員會調解筆錄一份
    、和解書二紙在卷可參，及犯罪後坦承犯行、頗具悔意等一
    切情狀，量處如主文第二項所示之刑。末查被告前未曾受有
    期徒刑以上刑之宣告，有臺灣高等法院被告前案紀錄表一份
    在卷可按，其因一時短於思慮，致犯本罪，經此刑之宣告後
    ，自當知所警惕，信無再犯之虞，本院認對其所宣告之刑以
    暫不執行為適當，爰併諭知緩刑三年。至扣案之彰化銀行活
    期儲蓄存款存摺、下營郵局郵政存簿儲金簿各一本，乃被告
    所有供其犯本件詐欺犯罪所用之物，應依刑法第三十八條第
    一項第二款之規定沒收之。
據上論斷，應依刑事訴訟法第三百六十九條第一項前段、第三百
六十四條、第二百九十九條第一項前段，刑法第五十六條、第三
百三十九條第一項、第七十四條第一款、第三十八條第一項第二
款，罰金罰鍰提高標準條例第一條前段，判決如主文。
本案經檢察官甲○○到庭執行職務。
中　　華　　民　　國　　94　　年　　10　　月　　5 　　日
              刑事第七庭  審判長法　官　林　榮　龍
              　　　　　　　　　法　官　黃　日　隆
              　　　　　　　　　法　官　林　宜　民
上列正本證明與原本無異。
不得上訴。
　　　　　　　　　　　　　　　　書記官　陳　振　海
中　　華　　民　　國　　94　　年　　10　　月　　6 　　日
　　　　　　　　　　　　　　　　　　　　　　　　　　　Ｒ
